臺灣桃園地方法院刑事判決　　　　　　　　　　　　九十三年度交易字第一一二號
　　公　訴　人　臺灣桃園地方法院檢察署檢察官
　　被　　　告　乙○○　男　五.
右列被告因公共危險案件，經檢察官聲請簡易判決處刑（九十三年度偵字第三八二四
號），本院認有刑事訴訟法第四百五十一條之一第四項但書第四款之情形，簽准改依
通常程序審理，嗣被告於準備程序中就被訴事實為有罪之陳述，本院裁定改依簡式審
判程序，茲判決如左：
    主  文
乙○○服用酒類，不能安全駕駛動力交通工具而駕駛，累犯，處有期徒刑柒月。
    事  實
一、乙○○前因犯公共危險案件，經本院於民國九十一年十二月二十日，以九十一年
    度交簡上字第一二一號判決，判處有期徒刑六月確定，並於九十三年一月二十八
    日入監執行完畢（構成累犯）。詎料乙○○竟不知悔改，於九十三年二月十四日
    下午飲用酒類後，已達意識模糊、注意力無法集中，而不能安全駕駛動力交通工
    具之狀態，竟仍騎乘未懸掛車牌之機車，由桃園縣桃園市○○路往南崁方向行駛
    ，嗣於同日十六時許，行經桃園縣桃園市○○路一七七一號前，因酒後駕車精神
    不濟，竟駛入對向車道與甲○○駕駛之車牌號碼ＩＲ─三一九二號自小客車發生
    擦撞，嗣經員警到場處理，施以酒精測試，測得呼氣中所含酒精濃度已達每公升
    ○．九二毫克（ＭＧ／Ｌ）。
二、案經桃園縣政府警察局桃園分局報請台灣桃園地方法院檢察署檢察官偵查起訴。
    。
    理  由
一、本件被告經檢察官聲請簡易判決處刑，本院認有刑事訴訟法第四百五十一條之一
    第四項但書第四款之情形，簽准改依通常程序審理，再被告所犯係死刑、無期徒
    刑、最輕本刑為三年以上有期徒刑以外之罪，其於準備程序中就被訴事實為有罪
    之陳述，經法官告知簡式審判程序之旨，並聽取公訴人、被告之意見後，本院認
    為適宜由受命法官獨任進行簡式審判程序，附予敘明。
二、右揭犯罪事實，業據被告乙○○於警訊及本院審理中供承不諱，核與被害人即證
    人甲○○於警訊證述之情節大致相符，且被告係因服用酒類，注意力及控制力達
    不能安全駕駛動力交通工具之程度，卻仍騎乘未懸掛車牌之機車，駛入對向車道
    而與被害人甲○○所駕駛之車牌號碼ＩＲ─三一九二號自小客車發生擦撞，嗣經
    警據報到場處理，並以酒精測試器檢測被告之呼氣酒精濃度，測得其呼氣所含酒
    精濃度達每公升零點九二毫克等情，亦有被告之桃園縣警察局桃園分局同安派出
    所道路交通事故當事人酒精檢定紀錄表暨所附之酒精濃度呼氣測試報告單、刑法
    第一百八十五條之三案件測試觀察紀錄表、桃園縣警察局汽車駕駛人酒後生理協
    調平衡檢測紀錄卡、桃園縣警察局楊梅分局Ａ３類道路交通事故現場圖、道路交
    通事故調查報告表（一）及（二）、桃園縣警察局舉發違反交通管理事件通知單
    等件附卷可參。綜上所述，足見被告之自白核與事實相符，應可採為論罪科刑之
    依據。按刑法第一百八十五條之三規定所謂「不能安全駕駛」，係抽象危險犯，
    並不以發生具體危險為必要，對於呼氣酒精濃度已達每公升零點五五毫克（
    ．五五ＭＧ／Ｌ）以上，肇事率為一般正常人之十倍，認為已達不能安全駕車之
    標準，此業經法務部八十八年五月十八日以法八八檢字第一六六九號函告週
    知，應為絕對不能安全駕駛動力交通工具，且按就醫學文獻所知，酒精對人體造
    成之影響，於呼氣時酒精濃度達每公升零點二五毫克（約合體內血液中酒精濃度
    五ＭＧ／ＤＬ或零點零五％）即會輕度中毒，造成輕度協調功能降低；呼氣酒
    精濃度達每公升零點五毫克時（約合體內血液中酒精濃度一ＭＧ／ＤＬ或零
    點一％）屬輕到中度中毒症狀，出現反應較慢、感覺減低、影響駕駛之狀況；呼
    氣酒精濃度達每公升零點七五毫克時（約合體內血液中酒精濃度一五ＭＧ／Ｄ
    Ｌ或零點一五％）屬輕到中度中毒症狀，出現思考改變、個性行為改變之狀況；
    呼氣酒精濃度達每公升一毫克時（約合體內血液中酒精濃度二ＭＧ／ＤＬ或
    零點二％），屬中度到重度中毒症狀，出現步態不穩、噁心嘔吐、精神混惑不清
    晰之狀況；呼氣酒精濃度達每公升一點五毫克時（約合體內血液中酒精濃度三
    ＭＧ／ＤＬ或零點三％）屬中到重度中毒症狀，出現說話不清楚、感覺喪失、
    視力模糊之狀況；又飲酒後一小時許，其體內血液酒精濃度可達最高，飲酒一小
    時後其體內之酒精濃度隨即消減，此亦分別有行政院國軍退除役官兵輔導委員會
    臺北榮民總醫院八十八年八月五日（八八）北總內字第二六八六八號函文影本一
    份在卷可參、八十八年十月二十六日（八八）院賓文廉字第一三四七號臺灣高
    等法院函中臺北醫學院附設醫院精神科主任蔡尚穎「酒精對人體生理與行為之影
    響」一文可據。而本件被告係於九十三年二月十四日十五時起至同日十六時止，
    在桃園縣桃園市五百戶社區內飲用高梁酒後，竟仍於同日十六時許，騎乘未懸掛
    車牌之機車，行經桃園縣桃園市○○路一七七一號前，因酒後駕車精神不濟，竟
    駛入對向車道與甲○○駕駛之車牌號碼ＩＲ─三一九二號自小客車發生擦撞，嗣
    經員警到場處理，施以酒精測試，測得呼氣中所含酒精濃度已達每公升○．九二
    毫克（ＭＧ／Ｌ），足認被告當時顯已達不能安全駕駛之情狀。從而，本件事證
    已臻明確，被告犯行洵堪認定，應予依法論科。
三、核被告所為，係犯刑法第一百八十五條之三之服用酒類不能安全駕駛動力交通工
    具而駕駛罪。又被告前因犯服用酒類不能安全駕駛動力交通工具而駕駛罪，先於
    八十九年三月二十八日經台灣板橋地方法院以八十九年重交簡字第五二號判處有
    期徒刑四月，於九十年三月二十一日執行完畢，被告不知悔改，仍執意於服用酒
    類後駕駛動力交通工具，嗣經本院於九十一年十二月二十日，以本院九十一年度
    交簡上字第一二一號判決判處有期徒刑六月確定，並於九十三年一月二十八日入
    監執行完畢，此有台灣高等法院被告全國前案紀錄表一份附卷可按，被告於五年
    以內再犯本件最重本刑為有期徒刑以上之罪，應依刑法第四十七條之規定加重其
    刑。爰審酌被告前有二次酒後駕車前科，猶不知悔改，屢於酒後不能安全駕駛之
    情形下駕車行駛，顯乏尊重其他用路人之權益，極易對他人之生命、財產造成危
    害，實無可取，兼衡其智識程度、犯罪動機、手段、目的，及犯罪後坦承犯行，
    態度尚佳等一切情狀，量處如主文所示之刑，以示懲儆。
據上論斷，應依刑事訴訟法第四百五十二條、第二百七十三條之一第一項、第二百九
十九條第一項前段，刑法第一百八十五條之三、第四十七條，判決如主文。
本案經檢察官胡原龍到庭執行職務。
中　　　華　　　民　　　國　　九十三　　年　　　八　　　月　　 十六 　　日
                                 臺灣桃園地方法院刑事第五庭
                                     法  官  周炳全
右正本證明與原本無異。
如不服本判決，應於送達後十日內，向本院提出上訴狀。
                                     書記官  陳夏施
中　　　華　　　民　　　國　　九十三　　年　　　八　　　月　　 十六 　　日
附錄本件論罪科刑之法條全文
中華民國刑法第一百八十五條之三
服用毒品、麻醉藥品、酒類或其他相類之物，不能安全駕駛動力交通工具
而駕駛者，處一年以下有期徒刑、拘役或三萬元以下罰金。
